【裁判字號】    96,訴,1067
【裁判日期】    970320
【裁判案由】    營業稅
【裁判全文】
高雄高等行政法院裁定
                                     96年度訴字第1067號
原      告  甲○○
送達代收人  乙○○
訴訟代理人  謝欣怡  律師
被      告  財政部台灣省南區國稅局
代  表  人  邱政茂  局長
訴訟代理人  丁○○
            丙○○
上列當事人間營業稅事件，原告不服財政部中華民國96年10月25
日台財訴字第09600406650號訴願決定，提起行政訴訟，本院裁
定如下：
    主  文
原告之訴駁回。
訴訟費用由原告負擔。
    理  由
一、按「原告之訴，有左列各款情形之一者，行政法院應以裁定
    駁回之。．．十、起訴不合程式或不備其他要件者。」行政
    訴訟法第107條第1項第10款定有明文。復按「納稅義務人對
    於核定稅捐之處分如有不服，應依規定格式，敘明理由，連
    同證明文件，依左列規定，申請復查：一、依核定稅額通知
    書所載有應納稅額或應補徵稅額者，應於繳款書送達後，於
    繳納期間屆滿翌日起算30日內，申請復查。」為稅捐稽徵法
    第35條第1項第1款規定亦明。故對核定稅捐之處分依行政訴
    訟法第4條規定向高等行政法院提起撤銷訴訟者，須經復查
    及訴願之前置程序始得為之，如其未經復查或訴願程序，或
    其提起復查或訴願不合法，又向高等行政法院提起撤銷訴訟
    ，則其起訴乃屬不備要件，行政法院應以裁定駁回之。
二、原告訴訟意旨略以：原告因不知悉行政救濟程序之相關規定
    ，致未能於法定期間提起行政救濟，但依德寶營造股份有限
    公司（以稱德寶公司）民國94年4月12日96-1211-799號函說
    明其與原告並無承攬關係，另原告向台灣台北地方法院提起
    確認承攬關係不存在之訴，亦經該院96年度重訴字第1707號
    判決原告勝訴，足認原告與其並無承攬關係，主張原處分確
    有違誤，乃提起本訴，請求撤銷訴願決定及原處分云云。
三、本件被告以原告因未依規定申請營業登記，於90年8月至12
    月間擅自承攬德寶公司轉包「東西向快速公路－瑞線第十三
    標工程」（下稱系爭工程）之廢方處理（含運棄），銷售額
    合計新台幣（下同）15,589,905元，卻交付臻雄興業有限公
    司所開立字軌號碼HF00000000等統一發票計11張。另進貨時
    亦未依規定取得進項憑證，違反行為時營業稅法（下稱營業
    稅法）第28條、第32條第1項、第35條第1項及稅捐稽徵機關
    管理營利事業會計帳簿憑證辦法第21條第1項規定，因認原
    告違章行為成立，乃核定原告漏報銷售額部分，除追繳稅款
    779,496元外，並依稅捐稽徵法第44條及營業稅法第45條、
    第51條第3款規定採擇一從重處罰，按所漏稅額處3倍罰鍰2,
    338,400元（計至百元止）；另就未依規定取得進項憑證部
    分，以一般事業廢棄物處理業（行業標準代號8102-11）同
    業利潤標準毛利率53%，核算進貨金額7,327,255元（即15,
    589,905元×（1-53%）），並依稅捐稽徵法第44規定，處5%
    罰鍰366,362元，罰鍰合計2,704,762元。原告不服，主張其
    與德寶公司間並無成立承攬之法律關係，循序提起行政救濟
    等情，為兩造所不爭執，並有被告處分書及違章案件罰鍰繳
    款書附卷可憑，洵堪認定。經查，本件原告係對於被告首揭
    處分提起行政訴訟，而非依行政程序法第128條規定，向被
    告申請撤銷、廢止或變更原處分未果後提起本訴，此據原告
    訴訟代理人陳述在卷。又被告原核定處分應補徵營業稅779,
    496元及罰鍰2,704,762元，繳納期間自95年8月21日起至95
    年8月30日止，上開核定稅額繳款書及違章案件罰鍰繳款書
    業於95年8月11日投郵，於95年8月11日寄存台灣郵政股份有
    限公司鳳山郵局，嗣經原告於95年8月16日親臨寄存郵局具
    領，有該郵局96年7月2日鳳郵字第0960200163號函足稽，且
    為原告所不爭，是原處分已生送達之效力，依首揭規定，原
    告應於95年9月29日前提出復查之申請，始為適法。本件原
    告遲至96年5月2日始申請復查，顯已逾越法定期間，復查及
    訴願決定駁回原告之申請，於法尚無不合。原告對已確定之
    行政處分提起行政訴訟，即為法所不許，應予駁回。原告起
    訴既非合法，其實體上之主張自毋庸審究，併此說明。
四、據上論結，本件原告之訴為不合法，爰依行政訴訟法第107
    條第1項第10款、第104條，民事訴訟法第95條、第78條，裁
    定如主文。
中    華    民    國    97    年     3    月   20     日
              高雄高等行政法院第一庭
                          審判長法官   呂 佳 徵
                                法官   林 勇 奮
                                法官   蘇 秋 津
以上正本係照原本作成。
如不服本裁定，應於裁定送達後10日內以書狀敘明理由，經本院
向最高行政法院提出抗告（須按對造人數附具繕本）。
中    華    民    國    97    年     3    月   20     日
                              書記官   洪 美 智


司法院資訊處製作；財團法人民間司法改革基金會備份。
